臺灣新北地方法院民事判決
109年度重訴字第608號
原      告  盧俊男（即盧文慶、盧曹和琴之承受訴訟人）

            盧靜（即盧文慶、盧曹和琴之承受訴訟人）


            羅慈恩（即盧文慶、盧曹和琴之承受訴訟人）

            羅慈慧（即盧文慶、盧曹和琴之承受訴訟人）

上二人共同
法定代理人  羅慕舜
共      同
訴訟代理人  陳筱屏律師
複  代理人  郭眉萱律師
被      告  盧麗萍

訴訟代理人  吳庭芸律師
上列當事人間請求所有權移轉登記事件，經本院於民國111年2月
15日言詞辯論終結，判決如下：
    主      文
原告之訴駁回。
訴訟費用由原告負擔。
    事實及理由
壹、程序方面：
一、按「當事人喪失訴訟能力或法定代理人死亡或其代理權消滅
    者，訴訟程序在有法定代理人或取得訴訟能力之本人承受其
    訴訟以前當然停止」、「第168條至第172條及前條所定之承
    受訴訟人，於得為承受時，應即為承受之聲明」、「聲明承
    受訴訟，應提出書狀於受訴法院，由法院送達於他造」，民
    事訴訟法第170條、第175條第1項、第176條分別定有明文。
    查，盧文俊向本院提起本件訴訟後，於本件訴訟繫屬中即民
    國109年10月7日死亡，其全體繼承人為配偶丙○○○、長子乙○○、長女即被告、三女丁○、孫女己○○及庚○○（其母盧愛莉即
    盧文俊之二女於108年6月死亡，故由其女己○○、庚○○代位繼
    承），故除被告外之其餘繼承人即丙○○○、乙○○、丁○、己○○
    、庚○○於109年10月29日具狀聲明承受本件訴訟，為盧文俊
    之承受訴訟人；嗣承受訴訟人丙○○○於110年3月22日死亡，
    其繼承人為長子乙○○、長女即被告、三女丁○、孫女己○○及
    庚○○（代位繼承其母盧愛莉部分），故除被告外之其餘繼承
    人即乙○○、丁○、己○○、庚○○（以上四人合稱原告，分則各
    以姓名稱之）於110年6月23日具狀聲明承受本件訴訟，為丙○○○之承受訴訟人等節，有民事聲明承受訴訟狀、繼承系統
    表、戶籍謄本等件為證（見本院卷第75至85、491至499頁）
    ，核無不合，應予准許。
二、按「訴狀送達後，原告不得將原訴變更或追加他訴。但有下
    列各款情形之一者，不在此限：二、請求之基礎事實同一者
    。」，民事訴訟法第255條第1項但書第2款定有明文。查，
    本件原告於訴訟程序進行中，本於所主張盧文俊與被告間附
    負擔之贈與契約之同一基礎事實，變更應受判決事項之聲明
    為：被告應將如附表所示不動產移轉登記予兩造公同共有等
    情，有民事變更訴之聲明暨準備㈡狀可佐（見本院卷第237頁
    ）。經核與上開規定相符，應予准許。
貳、實體方面：
一、原告主張：
  ㈠原告之被繼承人甲○○與被告為父女關係，甲○○與被告於106年
    1月3日約定由甲○○贈與如附表所示之房地（下稱系爭不動產
    予被告，並與被告約定被告應遵守事項（如被告長子將來結
    婚生子第一胎應從盧姓並不得有因而受差別待遇之情、被告
    每年應為祭祖行為、不得將系爭不動產轉售或設定其他權利
    、若被告再婚須簽訂婚前協議書及其配偶不得對系爭不動產
    主張任何權利、系爭不動產之房租應作為盧氏後代教育或創
    業用途等內容），即屬被告負有一定義務而為附負擔之贈與
    。被告允諾後，盧文俊便將系爭不動產過戶予被告。盧文俊
    為督促被告遵循上述事項，於106年11月21日補充簽署「房
    地產-新北市○○區○○街000號四F贈與條件書」（原證2），其
    中第二條記載：「長女（即被告）答應每年先祖父盧金源農
    曆七月一日、先祖母盧江粉農曆十二月廿九日忌日、春節（
    過新年）、清明節、端午節、中秋節、重陽節、冬至節祭拜
    盧氏祖先時要呼請：『堂上盧氏祖公祖媽今日是○○節，弟子○○人於魚、肉、水果等祭品來奉請，保佑弟子○○人身體健康
    、闔家平安、萬事如意』。」、第四條記載：「長女若有第
    二春，必須有婚前協議書，其夫婿得（兩造真意為讀音『ㄉㄟˇ
    』之意思）放棄該房地產的任何權益。」，並經兩造用印及
    原告兒子乙○○用印見證。
  ㈡被告自系爭不動產過戶後，原均遵循上述約定事項，詎被告
    再婚並隨其配偶於108年8月間搬至德國居住後，便未再履行
    祭祖義務，且被告於再婚時亦未先簽訂婚前協議書及要求其
    配偶放棄對系爭不動產之任何權利，已違反其與盧文俊間約
    定由被告履行之義務。
  ㈢爰此，原告方依民法第412條第1項撤銷贈與系爭不動產之意
    思表示，並依同法第419條第2項、第179條之規定，請求被
    告將系爭不動產返還登記予原告，聲明：被告應將如附表所
    示不動產移轉登記予兩造公同共有。
二、被告則以：
  ㈠系爭不動產原為甲○○所有，嗣經甲○○出於贈與之意，於105年
    12月至106年1月間，分二次將系爭不動產移轉所有權登記予
    被告。本件訴訟顯非甲○○本人意願提起，應係甲○○之「部分
    繼承人」，因不滿甲○○於105年至106年間將系爭不動產贈與
    被告，趁甲○○本人病重時，委由律師向同為繼承人之被告提
    起本訴，因甲○○生前支付長子即乙○○旅美求學之高額學費，
    更多次借款予乙○○，惟乙○○多未曾還款，而甲○○曾向被告抱
    怨乙○○無還款之意，被告因不捨父親而勸父親適時停止金援
    兄長，嗣乙○○得知此事後，因此無法諒解被告。而甲○○於10
    5年間決意將系爭不動產贈予被告，除因被告多年來長期在
    甲○○身邊親自照顧、陪伴甲○○，且被告未如其他手足，一再
    向家裡借錢、索取款項旅外求學，此外更係因甲○○之長子乙○○並無男性子嗣，而被告育有男性子嗣即訴外人湯祖丞，甲○○遂決定將祭祀之責託付予被告及其子湯祖丞，盼日後由男
    性子嗣湯祖丞繼續負起祭祀之責，並將系爭不動產贈與被告
    ，乙○○因此不顧兄妹之情，惡意抹黑造謠，並不斷要求甲○○
    ，取回所贈與之系爭不動產，甲○○見此深感無奈，曾於106
    年7月26日，寫下家書（即被證3）表明：「任何人不得違背
    甲○○所決定，包含贈與麗萍(即本件被告)系爭房地之事，否
    則將視為大不孝，不配做盧家子孫，且列入不孝條款(即無
    特留分)」。詎乙○○仍不斷對甲○○施壓，並唆使重男輕女之
    母丙○○○向甲○○施壓，甲○○深感無奈，為「測試」原告乙○○
    是否真係不聽甲○○勸告，堅持阻撓甲○○贈與系爭房地予被告
    戊○○之決定，遂讓乙○○口授，手寫下如起訴狀所附原證2所
    示之文書。後甲○○發見，乙○○不尊重甲○○之意思，悲傷之際
    ，曾多次哭著向被告表示，「我教子無方、都爬到我頭上來
    了、不甘心、丟臉、做大哥的(即指乙○○)應該要多疼細漢的
    ……」等語，甲○○見被告一再因系爭不動產，遭乙○○及其他繼
    承人刁難、騷擾，亦波及被告子女(被告及被告之子湯祖丞
    曾被誣陷竊取甲○○之項鍊)，為此被告痛苦不堪，甚至產生
    自殺衝動，需服用藥物穩定情緒，甲○○心疼、不捨，表明支
    持被告至德國發展、保重身體，且自本件原告之民事起訴狀
    ，可得知提起本件訴訟之人，僅粗糙調閱地籍謄本，甚至不
    清楚甲○○贈與被告戊○○系爭房地之時點，竟誤認本件甲○○係
    於106年1月始將系爭房地贈與予被告，更不知本件甲○○係於
    105年8月21日即立書，將系爭不動產贈與被告，僅係為節稅
    考量，分別於105年12月間先過戶系爭房地之半數予被告萍
    ，剩餘部分於106年1月過戶予被告，是本件訴訟非甲○○本人
    之意願提起，而係甲○○之部分繼承人，趁甲○○病重、無力反
    抗之時，為一己之私而興訟。
  ㈡原告起訴主張撤銷贈與、返還系爭不動產並無理由，因甲○○與被告就系爭不動產之贈與契約，係於105年8月21日即成立，有被證1之「房屋過戶証明書」可證，甲○○本人清楚表明贈與被告系爭不動產，且將祭祀盧家祖先之責任託付予被告，被告允諾之。而贈與物之權利業經移轉後，贈與人自不得任意撤銷其贈與，又附負擔之贈與，係指其贈與契約成立時，即附有此項約款，絕非指得於贈與契約成立後，得再行任意附加。而系爭不動產於106年1月間已完成所有權移轉登記，自該完成所有權移轉登記之時點，除有民法第416條、第417條之撤銷事由，甲○○本人已無權撤銷此贈與，故本件不論係甲○○本人，抑或甲○○之「部分繼承人」以甲○○名義提起撤銷贈與之訴，於法均屬無據。另原告民事起訴狀提出之原證2「106年11月21日條件書」，係在系爭不動產移轉所有權之後，自不生拘束系爭不動產贈與契約中受贈人即被告之效力，縱認可拘束被告，惟該原證2之條件書，業經甲○○於107年8月15日之無效條件書（被證4）宣告無效，原告亦不得就原證2之條件書主張任何權利。
  ㈢原告曲解被證1之105年8月21甲○○本人立書之房屋過戶明明書中，甲○○本人所稱「祭祀盧家祖先」之真意，原告就其有別於字面上之特殊約定、限制之事，自應負舉證之責，然原告並未提出任何客觀事證證之，所為主張並不可採，亦即甲○○僅表明將「祭祀盧家祖先」之責託付予被告，而就「祭祀盧家祖先」之方式、次數、地點、形式均未做出任何限制，而甲○○託付祭祖之責予被告之原因同前所述，除為感念被告長期以來之照顧、陪伴外，另因乙○○無男性子嗣，故甲○○希望將祭祀之責託付予被告及被告離婚後攜同與甲○○長期共同生活之子湯祖丞。且被告前往德國發展，係經甲○○同意及支持，已如前述，是甲○○於105年間贈與被告系爭不動產後，於108年間仍支持被告赴德國發展，全無要求被告常住於臺灣進行祭祀之意，再再可證甲○○於贈與被告戊○○系爭不動產時，未要求被告須留在臺灣始得進行祭祀，此顯與甲○○之繼承人於訴訟中所主張之「被告應於臺灣內祭祀」不同，從而，原告妄加解釋甲○○所稱「祭祖」之真意，除其主張要與客觀事證不相符外，原告亦未能就其主張提出任何客觀具體事證證實之，所為主張不可採。
  ㈣民法贈與契約非要式契約，則有關甲○○本人與被告就系爭不
    動產之贈與契約，經甲○○本人與被告於105年間意思表示合
    致即屬成立，又二人業於106年間完成系爭房地之所有權移
    轉登記程序，依法自不容事後任意撤銷或為相反之主張，而
    原告另據以主張之原證2條件書，亦經被證4之107年8月15日
    無效條件書宣告無效，原告自不得再就原證2之條件書主張
    任何權利，另原告就「祭祖」之事所為之解釋，顯然與客觀
    事證不符，亦不可採等語置辯，並聲明：原告之訴駁回。
三、本院之判斷：
    查，系爭不動產原係甲○○所有，甲○○於105年8月21日書寫房
    屋過戶證明書，承諾願將系爭不動產過戶予被告，被告則負
    起祭拜盧家祖先之責，甲○○並於105年12月7日先將系爭不動
    產之一半所有權、再於106年1月3日將系爭不動產另一半所
    有權以「贈與」為原因移轉登記予被告等事實，有甲○○自書
    之105年8月21日房屋過戶登記書在卷可稽（見本院卷第117
    頁），而上開房屋過戶登記書上之甲○○簽名，連同兩造不爭
    執為甲○○生前所書之甲○○筆跡，經本院囑託法務部調查局鑑
    定，以特徵比對法鑑定後，認二者筆跡筆劃特徵相同，硑判
    應為同一人所書等節，有法務部調查局110年10月6日調科貳
    字第11003283050號函暨附件鑑定書在卷可佐（見本院卷第5
    65至575頁），且有新北市中和地政事務所109年10月28日新
    北中地籍字第1096178560號函暨附件土地登記公務用謄本、
    建物登記公務用謄本、土地登記申請書、土地增值稅繳款書
    、土地建築改良物所有權贈與移轉契約書、房屋稅繳款書、
    契稅繳款書、身分證影本、印鑑證明、贈與稅免稅證明書、
    土地所有權狀、建物所有權狀、110年2月3日新北市地資字
    第1106121478號暨附件土地登記公務用謄本、建物登記公務
    用謄本、土地登記申請書、土地增值稅繳款書、土地建築改
    良物所有權贈與移轉契約書、房屋稅繳款書、契稅繳款書、
    身分證影本、印鑑證明、贈與稅免稅證明書、土地所有權狀
    、建物所有權狀等件佐卷可考（見本院卷第37至73、193至2
    25頁），復為兩造所不爭執，自堪認此部分事實為真實。而
    依上開甲○○於105年8月21日所書寫之房屋過戶證明書，可認
    甲○○於106年1月將系爭不動產贈與被告並移轉所有權登記時
    ，就系爭不動產之贈與契約確實附有負擔，而所附之負擔即
    為「負起祭拜盧家祖家之責」。然原告主張系爭不動產之贈
    與，所附「被告應祭拜盧家祖先」之負擔，其真意係指被告
    應於重要節日於系爭不動產內之祖先牌位前，準備祭拜品祭
    拜，甲○○並於106年11月21日贈加系爭不動產贈與之負擔，
    即被告長子將來結婚生子第一胎應從盧姓並不得有因而受差
    別待遇之情、被告每年應於特定節日為特定之祭祖行為（被
    告應於特定日期祭拜祖先，於祭祖時要呼請特定話語）、不
    得將系爭不動產轉售或設定其他權利、若被告再婚須簽訂婚
    前協議書及其配偶不得對系爭不動產主張任何權利、系爭不
    動產之房租應作為盧氏後代教育或創業用途等內容」等節，
    並為被告所同意，然被告並未履行上開負擔，故以本件起訴
    狀繕本通知被告撤銷系爭不動產之贈與等情，則為被告所否
    認。是本件兩造有爭執者，系爭贈與契約於105年間成立並
    生效時所為負擔之真意為何？甲○○於被告是否再於106年1月
    21日贈加上開原告所稱之負擔？原告得否依民法第412條第1
    項規定撤銷系爭贈與，請求返還贈與物？茲分述如下：
　㈠按贈與附有負擔者，如贈與人已為給付而受贈人不履行其負
    擔時，贈與人得請求受贈人履行其負擔，或撤銷贈與；贈與
    之撤銷，應向受贈人以意思表示為之。贈與撤銷後，贈與人
    得依關於不當得利之規定，請求返還贈與物，民法第412條
    第1項、第419條分別定有明文。所謂附有負擔之贈與，係指
    贈與契約附有約款，使受贈人負擔應為一定給付之債務者而
    言。必其贈與契約附有此項約款，而受贈與人，於贈與人已
    為給付後不履行其負擔時，贈與人始得依民法第412 條第1 
    項之規定撤銷贈與（最高法院32年度上字第2575號裁判意旨
    參照）。次按當事人主張有利於己之事實者，就其事實有舉
    證之責任，民事訴訟法第277 條前段定有明文。
  ㈡原告主張：甲○○於106年11月21日補充系爭不動產贈與之負擔
    即原證2之贈與條件書等語，為被告所否認，自應由原告就
    前開利己主張負舉證之責。關此部分原告已提出盧文書於10
    6年11月21日所書之房地產-新北市○○區○○街000號4樓贈與條
    件書（原證2）為證（見本院109年度板司調字第260號卷第3
    5至37頁），而上開106年11月21日贈與條件書上之甲○○簽名
    ，經本院連同兩造不爭執為甲○○生前所書之甲○○筆跡，囑託
    法務部調查局鑑定，以特徵比對法鑑定後，認二者筆跡筆劃
    特徵相同，硑判應為同一人所書等節，有前述法務部調查局
    函附之鑑定書可佐（見本院卷第565至575頁），可知該贈與
    條件書亦為甲○○所書寫，甲○○於106年11月21日有增加系爭
    不動產贈與之負擔如該贈與條件書所示之條件（如被告長子
    將來結婚生子第一胎應從盧姓並不得有因而受差別待遇之情
    、被告每年應於特定節日為特定之祭祖行為、不得將系爭不
    動產轉售或設定其他權利、若被告再婚須簽訂婚前協議書及
    其配偶不得對系爭不動產主張任何權利、系爭不動產之房租
    應作為盧氏後代教育或創業用途等內容），惟被告亦提出甲○○於107年8月15日所書寫之無效條件書，辯稱甲○○已宣告前
    開贈與條件書無效等語，有該無效條件書存卷可查（見本院
    卷第230-5頁），而上開107年8月15日無效條件書上之甲○○
    簽名，亦經本院連同兩造不爭執為甲○○生前所書之甲○○筆跡
    ，囑託法務部調查局鑑定，以特徵比對法鑑定後，認二者筆
    跡筆劃特徵相同，硑判應為同一人所書等節，有前述法務部
    調查局函附之鑑定書可佐（見本院卷第565至575頁），是該
    無效條件書亦為甲○○所書寫，觀諸前開無效條件書記載：「
    本人甲○○於民國106年11月21日所寫之條件書在此宣告無效
    ，座落（應係坐落之誤繕）於新北市○○區○○街000號四樓的
    房地產過戶長女戊○○，任何人不得再有任何意見…」等語（
    見本院卷第203-5頁），是甲○○雖於贈與系不動產後，於106
    年11月21日補充增加系爭不動產贈與契約之負擔如該贈與條
    件書所載，然又於107年8月15日宣告該增加之條件為無效，
    是以，該106年11月21日贈與條件書既經甲○○事後於107年8
    月15日宣告無效而失其效力，自不生增加系爭不動產贈與契
    約負擔之效力，故被告辯稱：其不受106年11月21日贈與條
    件書之拘束一節，應屬有據。
  ㈢原告復主張：依甲○○於105年8月21日房屋過戶證明書就系爭
    不動產贈與契約所負之負擔，其真意為被告應按一般傳統華
    人習俗，在先祖忌日、春節、清明節等重要節日，於家中特
    別放置先祖牌位之位置（俗稱公媽廳），擺放祭品、點香、
    燒冥紙祭拜等語，然此為被告所否認，並辯稱：甲○○僅要求
    被告負起祭拜之責，並未就祭拜之方式、次數、地點、形式
    為任何限制或約定等語。經查，依系爭不動產贈與契約成立
    時，甲○○105年8月21日所書寫之房屋過戶證明書所負之負擔
    為「負起祭拜盧家祖先之責」乙情，已如前述，則原告就甲○○上開負擔之真意為應按一般傳統華人習俗，在先祖忌日、
    春節、清明節等重要節日，於家中特別放置先祖牌位之位置
    （俗稱公媽廳），擺放祭品、點香、燒冥紙祭拜之情，既為
    被告所否認，原告就此自應負舉證之責，然原告就此僅空言
    泛稱，所謂祭拜應依一般傳統華人習俗為之，惟一般傳統華
    人習俗依隨著經濟社會的發展，時移世易，各項習俗均逐漸
    發生變遷，則原告所稱一般傳統華人習俗之明確定義為何，
    實有疑義，本院實難僅泛以「一般傳統華人習俗」即遽謂甲○○為上開負擔之約定時其真意即為原告所指，而參諸原告前
    開所提之106年11月21日贈與條件書所載之贈與條件（如被
    告長子將來結婚生子第一胎應從盧姓並不得有因而受差別待
    遇之情、被告每年應於特定節日為特定之祭祖行為、不得將
    系爭不動產轉售或設定其他權利、若被告再婚須簽訂婚前協
    議書及其配偶不得對系爭不動產主張任何權利、系爭不動產
    之房租應作為盧氏後代教育或創業用途等內容），如在甲○○
    原先於105年8月21日書寫房屋過戶證明將系爭不動產贈與被
    告及於106年1月間完成所有權移轉登記而贈與系爭不動產予
    被告時，即將上開條贈與條件書所載之條件約定當時贈與系
    爭不動產之負擔，則甲○○又何須在辦理所有權移轉登記後之
    一年多即106年11月21日始另外書寫贈與條件書？況依原告
    所提出之被告入出境資料整理（見本院卷第159至161頁），
    可知被告於系爭不動產贈與移轉所有權予被告後於106年8月
    22日先祖父盧金源農曆7月1日忌日、107年2月14日先祖母盧
    江粉農曆12月29日忌日、107年2月16日春節、107年4月5日
    清明節、107年8月11日先祖父盧金源忌日等期日，均不在國
    內，而前揭特別日期均係甲○○於106年11月21日贈與條件書
    所書要求被告應在臺灣祭祖之時間，然甲○○本人既知悉被告
    於106年、107年間於上開期日均有不在國內之情形，仍於10
    7年8月15日自書無效無條書宣告前開贈與條件書為無效，並
    明確表示確實要將系爭不動產贈與被告，任何人不得再有意
    見等語（見本院卷第230-5頁），在在足徵被告抗辯：甲○○
    於106年1月間將系爭不動產贈與被告時，雖要求被告負起祭
    祖之責而定有負擔，然未就祭祖之特定時間、地點、行為之
    特定指示，應可採信。此外，原告未再就系爭不動產贈與契
    約所附負擔之真意為「如被告長子將來結婚生子第一胎應從
    盧姓並不得有因而受差別待遇之情、被告每年應於特定節日
    為特定之祭祖行為、不得將系爭不動產轉售或設定其他權利
    、若被告再婚須簽訂婚前協議書及其配偶不得對系爭不動產
    主張任何權利、系爭不動產之房租應作為盧氏後代教育或創
    業用途等內容」之利己事實，提出其餘證據以供本院審酌，
    原告前開主張，自無可採。
  ㈣被告另抗辯：本件訴訟非甲○○本人之意願提起，而係甲○○之
    部分繼承人，趁甲○○病重、無力反抗之時，為一己之私而興
    訟等語，為原告所否認，且被告就本件民事起訴狀所附甲○○
    委任陳筱屏律師為本件訴訟代理人之民事委任書狀上之甲○○
    簽名（見板司調卷第23頁），為甲○○本人所為之情亦不爭執
    （見本院卷第174頁），則甲○○既自書委任狀委任律師提起
    本件訴訟，自足認本件訴訟之提起並未違反甲○○本人之意願
    ，是被告上開所辯，自無可採。
  ㈤綜上，原告主張系爭不動產贈與契約之祭祖負擔，其真意為
    「被告長子將來結婚生子第一胎應從盧姓並不得有因而受差
    別待遇之情、被告每年應於特定節日為特定之祭祖行為、不
    得將系爭不動產轉售或設定其他權利、若被告再婚須簽訂婚
    前協議書及其配偶不得對系爭不動產主張任何權利、系爭不
    動產之房租應作為盧氏後代教育或創業用途等內容」，既無
    可採。則原告以被告均未履行前述負擔為由，依民法第412
    條第1項規定撤銷系爭不動產贈與契約，並於撤銷後本於民
    法第179條不當得利法律關係請求被告將系爭不動產移轉登
    記為兩造公同共有，自均屬無據，應予駁回。
五、綜上所述，原告依民法第412條第1項規定撤銷系爭不動產贈
    與契約，再依民法第179條規定，請求被告將系爭不動產移
    轉登記予兩造公同共同，均非有據，自無理由，應予駁回。
六、本件事證已臻明確，兩造其餘攻擊防禦方法及所提之證據，
    經審酌後均與判決之結果不生影響，爰不另一一論述，併此
    敘明。  
七、據上論結，本件原告之訴為無理由，依民事訴訟法第78條，
    判決如主文。
中　　華　　民　　國　　111 　年　　4 　　月　　12　　日
                  民事第五庭  法　官　鄧雅心
以上正本係照原本作成。
如對本判決上訴，須於判決送達後20日內向本院提出上訴狀。如
委任律師提起上訴者，應一併繳納上訴審裁判費。
中　　華　　民　　國　　111 　年　　4 　　月　　12　　日
                              書記官　蔡佩珊
附表：
編號 種類 段名（面積及權利範圍）  1. 土地 新北市○○區○○段000地號土地（面積；142.37平方公尺，權利範圍：1/4）  2. 建物 新北市○○區○○段000○號建物（門牌號碼：新北市○○區○○街000號4樓，面積：84.04平方公尺，權利範圍：全部）